【裁判字號】    90,上易,874
【裁判日期】    900629
【裁判案由】    傷害
【裁判全文】
臺灣高等法院臺南分院刑事判決            九十年度上易字第八七四號  Ａ
      上  訴  人  臺灣嘉義地方法院檢察署檢察官
      被      告  甲  ○  ○
右上訴人因被告傷害等案件，不服臺灣嘉義地方法院八十九年度易字第一九一號中華
民國九十年四月二十四日第一審判決（起訴案號：臺灣嘉義地方法院檢察署八十九年
度偵續字第五一號），提起上訴，本院判決如左：
      主      文
上訴駁回。
      理      由
一、公訴意旨略以：乙○○與丙○○於民國（下同）八十八年六月三十日十三時許，
    至位於嘉義市○○路一一五號甲○○所經營之「比其鞋店」因故與甲○○等人發
    生爭執，事後乙○○與丙○○欲離去之際，甲○○復基於毀損之故意，將丙○○
    所有車牌號碼為ＴＬＣ－六六七號輕機車踹倒，致菜籃扭曲，腳蹋板損壞，足生
    損害於丙○○，因認被告甲○○涉有刑法第三百五十四條之罪嫌云云。
二、按犯罪事實應依證據認定之，無證據不得推定其犯罪事實；不能證明被告犯罪者
    ，應諭知無罪之判決，刑事訴訟法第一百五十四條、第三百零一條第一項分別定
    有明文。次按刑法第三百五十四條之毀損罪，以使所毀損之物，失其全部或一部
    效用為構成要件，最高法院四十七年台非字第三四號判例亦有明文，故所謂損壞
    他人之物必以該物之外形發生重大變化，並減低物之可用性始足當之。又按告訴
    人之指訴是以使被告受刑事不利之訴追為目的，故不得僅憑告訴人之指訴遽令被
    告入罪，最高法院三十年上字第八一六號判例及五十二年臺上字第一三００號判
    例意旨參照。再按認定不利於被告之事實，須依積極證據，苟積極證據不足為不
    利於被告事實之認定時，即應為有利於被告之認定，更不必有何有利之證據；認
    定犯罪事實所憑之證據，雖不以直接證據為限，間接證據亦包括在內，然而無論
    直接或間接證據，其為訴訟上之證明，須於通常一般之人均不致有所懷疑，而得
    確信為真實之程度者，始得據為有罪之認定，倘其證明尚未達於此一程度，而有
    合理性懷疑存在時，即不得遽為被告犯罪之認定（最高法院三十年上字第八一六
    號、七十六年台上字第四九八六號判例意旨參照），故刑事訴訟之被告基於刑事
    訴訟法第一百五十四條所揭證據裁判主義之精神，對於不利於己之事證，若已提
    出合乎生活經驗上之質疑，除非另有足可補強起訴事實之積極證據，否則，法院
    即應本於罪疑唯輕之法則，而為有利被告之認定。
三、本件公訴人認被告甲○○涉有刑法第三百五十四條之毀損罪嫌無非以告訴人乙○○、丙○○之指述為據。被告經合法傳喚，無正當理未到庭陳述，然其於原審審
    理時堅詞否認右揭犯行，辯稱：我沒有損壞機車。經查：
（一）告訴人丙○○於警訊時係指述稱：「：：ＴＬＣ－６６７輕機車是遭甲○○及
      李明德追我們到外面，故意將我停放在外面機車踢倒，在持安全帽敲擊機車，
      至菜籃扭曲、腳蹋板損壞，整臺機車都是刮痕：：」於偵查時卻稱：「機車是
      甲○○踢倒的」，而於本院調查時對質之何人踢倒其機車時，卻稱不知係甲○○或李明德，告訴人就何人毀損其機車與其方式，前後供述不符甚至無法肯定
      係被告甲○○踢倒其機車，因而告訴人之指訴已不足採。而證人賴怡玲於臺灣
      高等法院臺南分院檢察署檢察官偵查時雖稱：「（問：是何人踢倒：：機車？
      ）是甲○○：：」，然另於檢察官偵查時卻證稱：「（有幾人持安全帽打告訴
      人？）一人，是李明德：：」，亦與告訴人於警訊時指述不符，是其證詞，亦
      難採信。
（二）告訴人丙○○於原審調查時稱車子係其兄拿去修理，並稱修車店老闆不想出來
      作證，然核其於偵查時所提出之修理單據，係松葉機車【材料行】所出具，此
      有收據一紙在卷可參，然經傳訊該店之老闆葉松雄到庭作證，證述稱：「（問
      ：有無幫人修理車子？）【沒有】。（問：太太會不會修車？）不會。」，且
      告訴人所提之單據係材料行購買材料之單據，自難據此認告訴人丙○○之機車
      確有如上開收據所稱之損壞。
四、綜上所述，依現有證據實不足以證明被告甲○○有踢倒告訴人機車致毀損之犯行
    ，此外查無其他積極證據足資證明被告確有如公訴人所指之犯行，是被告甲○○
    被訴上開之罪，顯屬不能證明。原審以不能證明被告犯罪，諭知被告無罪，核無
    不合。檢察官上訴意旨指摘原判決採證不當，為無理由，應予駁回。
五、被告經合法傳喚，無正當理由不到庭，爰不待其陳述逕行判決。
據上論結，應依刑事訴訟法第三百六十八條、第三百七十一條，判決如主文。
本案經檢察官羅清溪到庭執行職務。
中    華    民    國      九十      年      六      月      二十九      日
                                  臺灣高等法院臺南分院刑事第四庭
                                      審判長法官  陳    義    仲
                                            法官  宋    明    蒼
                                            法官  蔡    崇    義
右正本證明與原本無異。
不得上訴。
                                      法院書記官  李    育    儒
中    華    民    國      九十      年      七      月        三        日


司法院資訊處製作；財團法人民間司法改革基金會備份。
